臺灣高等法院刑事裁定　　　　　　　　　　　　　　九十一年度毒抗字第六六四號
　　抗　告　人
　　即　被　告　甲○○　男二十.
右抗告人因違反毒品危害防制條例案件，不服臺灣臺北地方法院九十一年度毒聲字第
二○三二號，中華民國九十一年十月二十九日裁定，提起抗告，本院裁定如左：
    主  文
原裁定撤銷，發回臺灣臺北地方法院。
    理  由
一、原裁定意旨略以：抗告人即被告甲○○前因二次施用毒品案件，經臺灣板橋地方
    法院以八十九年度毒聲字第三六八五號及臺灣臺北地方法院以九十年度（聲請書
    誤載為九十一年度）毒聲字第六四四號先後二次裁定送觀察、勒戒後，均無繼續
    施用毒品之傾向，由臺灣板橋地方法院檢察署檢察官及臺灣臺北地方法院檢察署
    檢察官分別以八十九年度毒偵字第四三三七號及九十年度毒偵字第三三六號處分
    不起訴。惟被告又於民國九十一年七月三十日下午一時許經警採尿前九十六小時
    內某時分，在不詳地點施用第二級毒品安非他命，為警於同日持臺灣臺北地方法
    院檢察署簽發之強制到場許可書採驗尿液時查獲。訊據被告雖矢口否認前揭犯行
    ，惟被告尿液經送臺灣尖端先進生技醫藥股份有限公司濫用藥物檢驗中心以酵素
    免疫分析法初步檢驗並以氣相層析質譜儀法複驗之結果，呈安非他命及甲基安非
    他命陽性反應，有該公司九十一年八月七日所出具之濫用藥物檢驗報告附卷可稽
    。而以此雙重檢驗方法作藥物及其代謝產物之定性及定量分析，幾乎不會有偽陽
    性反應，亦有行政院國軍退除役官兵輔導委員會臺北榮民總醫院八十三年四月七
    日（八三）北總內字第○三○五九號函附卷可參。又甲基安非他命經口服投與後
    ，約百分之七十於二十四小時內自尿中排出，約百分之九十於九十六小時內自尿
    中排出，而其成分之檢出，與其投與方式、投與量、個人體質、採尿時間與檢測
    儀器之精密度等諸多因素有關，因此僅憑尿液中呈安非他命陽性反應，推算吸食
    時間距採集時間之長短，最長可能不會超過四日，復有行政院衛生署藥物食品檢
    驗局八十一年二月八日（八一）藥檢壹字○○一一五六號函在卷可參，足認被告
    確曾於九十一年七月三十日十二時五十分（即經警查獲後採尿時）前九十六小時
    內之某時分（應扣除查獲後採尿前之該段時間），施用第二級毒品安非他命。是
    被告所辯無非事後飾卸之詞，不足採信，於五年內三犯毒品危害防制條例第十條
    第二項之罪堪以認定，因而依毒品危害防制條例第二十條第三項但書之規定，裁
    定被告令入戒治處所施以強制戒治。
二、抗告意旨略以：被告自前二次觀察、勒戒後，均未施用安非他命。本件採尿時，
    被告僅依警員指示在封條上簽名及蓋指印，並未在被告目睹下將尿瓶封緘，所為
    取證有瑕疵，所採集尿液是否為被告所有亦有疑問，為此提起抗告。
三、經查：被告始終否認有何施用安非他命犯行，卷內亦無其他證人指證被告施用之
    資料，復未經警查扣任何可資佐證之證物。又被告之警訊筆錄雖記載：「（今日
    警方於警詢筆錄時所採集送驗之尿液是否由你親自清洗瓶罐並親自裝填、簽封、
    捺印的？）是的」，惟抗告理由既指實際並未封緘，只是在封條上簽名、捺印而
    已，而上開送驗之尿液是否為被告所有，復攸關檢驗結果是否可採為裁定戒治之
    依據，則實情究竟如何，自有究明之必要。
四、被告因而提起抗告，指摘原裁定不當，非無理由，自應由本院將原裁定撤銷，發
    回原法院查明後，另為適法之裁定，以昭折服。
據上論斷，應依刑事訴訟法第四百十三條前段，裁定如主文。
中      華      民      國    九十一    年     十二     月      九      日
                            臺灣高等法院刑事第十一庭
                                審判長法  官  楊  照  男
                                      法  官  陳  炳  彰
                                      法  官  王  詠  寰
右正本證明與原本無異。
不得抗告。
                                      書記官  駱  麗  君
中      華      民      國    九十一    年     十二     月      九      日
